# 营改增，税收上的跨期收入，会计核算如何确认？

提问人：zhangchunl 时间：2016-04-17 18:57:13
@chenyiwei

回答人：chenyiwei
会计上应在房屋交付时一次性确认收入。

提问人：zhangchunl 时间：2016-04-18 08:35:19
@chenyiwei 会计上应在房屋交付时一次性确认收入。——交付全额确认，但是否需分别按含税、不含税确认？

回答人：chenyiwei
在计量收入时，根据不同的开票时间、当时适用的税法规定（特别是过渡衔接规定）等确定适用税种，对适用不同税种的收入组成部分分别按照各自适用的税法规定，考虑税金对收入计量的影响。